【裁判字號】    98,家聲,14
【裁判日期】    980203
【裁判案由】    同意變賣遺產
【裁判全文】
臺灣嘉義地方法院民事裁定  98年度家聲字第14號
聲  請  人  行政院國軍退除役官兵輔導委員會嘉義榮民服務處
法定代理人  甲○○
上開聲請人聲請准予變賣被繼承人周貴業之遺產事件，本院裁定
如下：
    主  文
被繼承人周貴業（男，民國○○年○○月○日生，身分證統一編號：Ｚ
000000000號）所遺坐落嘉義縣竹崎鄉○○段833地號、土地面積
53.02平方公尺、權利範圍全部，及坐落同段834地號、土地面積
27.91平方公尺、權利範圍全部，以及坐落地上之建物：嘉義縣
竹崎鄉○○村○○鄰○○路86巷5號，權利範圍全部之未保存登記
房屋，准予變賣。
聲請程序費用由被繼承人周貴業之遺產負擔。
    理  由
一、按被繼承人在台灣地區之遺產，由大陸地區人民依法繼承者
    ，其所得財產總額，每人不得逾新臺幣二百萬元；第一項遺
    產中，有以不動產為標的者，應將大陸地區繼承人之繼承權
    利折算為價額，臺灣地區與大陸地區人民關係條例第67條第
    1項前段及第4項前段定有明文。次按亡故退除役官兵遺產，
    除設籍於行政院國軍退除役官兵輔導委員會（以下簡稱輔導
    會）所屬安養機構者，由該安養機構為遺產管理人外；餘由
    設籍地輔導會所屬之退除役官兵服務機構為遺產管理人；遺
    產管理人為清償債權、交付遺贈物或移交遺產給大陸地區繼
    承人，有變賣遺產之必要者，應聲請法院許可後辦理，退除
    役官兵死亡無人繼承遺產管理辦法第4條、第8條之1亦有明
    文規定。
二、本件聲請意旨略以：聲請人為被繼承人周貴業之遺產管理人
    ，前曾聲請本院以94年度家催字第61號民事裁定准予公示催
    告該被繼承人大陸地區以外之繼承人、債權人及受遺贈人，
    於公示催告最後登載新聞紙之日起1年2月內，承認繼承、報
    明債權及願受遺贈與否之聲明，聲請人已將公告內容於民國
    94年5月21日刊載於台灣新生報第9版，上開公告期限已經屆
    滿。被繼承人周貴業在台為單身亡故榮民，且在台灣並無繼
    承人，而於大陸地區繼承人計有周惠清、周新業、周佳業等
    3人，因無現金結存而以不動產為繼承標的，為折算價額發
    還大陸繼承人，爰依臺灣地區與大陸地區人民關係條例第67
    條第1、4項規定，聲請准予變賣被繼承人周貴業所遺上開不
    動產，將標售之價款依規定俾其大陸親屬繼承等語。
三、經查：聲請人主張之前開事實，業據提出除戶謄本、本院94
    年度家催字第61號民事裁定影本及確定證明書、支出憑證黏
    存單、土地及建築改良物所有權狀影本、土地及建物登記第
    一類謄本影本、本院函、親屬系統表財團法人海峽交流基金
    會證明等為證，應堪信為真實。從而，聲請人依前揭規定，
    聲請准予變賣被繼承人周貴業所遺上開不動產，為有理由，
    應予准許。
四、爰依非訟事件法第21條第1項前段、第157條之規定，裁定如
    主文。
中    華    民    國    98    年    2     月    3     日
                  家事法庭法  官  黃仁勇
以上正本係照原本作成
如對本裁定抗告須於裁定送達後10日內向本院提出抗告狀
中    華    民    國    98    年    2     月    3     日
                          書記官  孫靜芳


司法院資訊處製作；財團法人民間司法改革基金會備份。
